臺灣高雄地方法院高雄簡易庭裁定　　　110年度雄秩字第182號
移送機關　　高雄市政府警察局新興分局
被移送人　　啡語茶飲料店


上列被移送人因違反社會秩序維護法案件，經移送機關於中華民
國110 年8 月31日以高市警新分偵字第11072818500 號移送書移
送審理，本院裁定如下：
    主      文
「甲○○○○○」因商業之負責人程淵鍾執行業務而犯刑法妨害
風化罪，經判決有期徒刑以上之刑，處甲○○○○○勒令歇業。
    事實及理由
一、上列被移送人於下列時地有違反社會秩序維護法之行為：
  ㈠時間：民國109年7月28日15時20分許。
  ㈡地點：高雄市○○區○○○路000號。
  ㈢行為：程淵鍾於前揭時間為甲○○○○○之負責人，竟基於
    意圖使成年女子與他人為猥褻行為，而容留、媒介以營利之
    犯意，提供上開場所，並負責安排成年女子從事「半套」（
    即猥褻）之性交易服務，費用為60分鐘收取新臺幣（下同）
    1,300 元，程淵鍾從中抽取800 元以牟利，餘款則歸為男客
    服務之成年女子所有。適男客黃晴輝於前揭時間前往上址店
    內消費，由程淵鍾媒介成年女子張喬伃在上址2 樓2 號包廂
    內為黃晴輝提供「半套」之性交易服務，另程淵鍾亦於同日
    15時許媒介成年女子楊鏇卉同址2 樓5 號包廂為某不知名男
    子提供相同服務。程淵鍾所為已涉犯刑法妨害風化罪章第23
    1 條第1 項圖利容留猥褻罪，經警查獲移送臺灣高雄地方檢
    察署檢察官偵查後，向本院聲請簡易判決處刑，經本院以11
    0 年度簡字第1531號判處有期徒刑6 月確定。
二、上開事實，有下列之事證證明屬實：
  ㈠高雄市政府經濟發展局109 年7 月22日高市經發商字第1096
    1287700 號函檢附之商業登記抄本、經濟部商工登記公示查
    詢資料。
  ㈡負責人程淵鍾於偵查中之自白。
  ㈢證人楊鏇卉、張喬伃、黃晴輝之警詢筆錄。
  ㈣本院110年度簡字第1531號刑事簡易判決。
三、按公司、有限合夥或商業之負責人、代表人、受雇人或其他
    從業人員，因執行業務而犯刑法妨害風化罪、妨害自由罪、
    妨害秘密罪，或犯人口販運防制法、通訊保障及監察法之罪
    ，經判決有期徒刑以上之刑者，得處該公司、有限合夥或商
    業勒令歇業，社會秩序維護法第18條之1 第1 項定有明文，
    而該條文係於105 年5 月25日修正公布，其立法理由謂：「
    公司、有限合夥或商業之負責人、代表人、受雇人或其他從
    業人員，動輒利用該公司、商業名義犯刑法上妨害風化罪、
    妨害自由罪、妨害秘密罪，或犯人口販運防制法、通訊保障
    及監察法之罪，雖經判決有期徒刑以上之刑責，卻仍以原招
    牌繼續經營，已嚴重影響社會秩序及民眾觀感，必須予以遏
    止，以避免其死灰復燃。爰增訂本條規定得處該公司、有限
    合夥或商業勒令歇業之處罰，且不受刑法第76條所定之緩刑
    效力影響」。經查，甲○○○○○於案發時為獨資經營之商
    號，負責人係程淵鍾，其因涉犯刑法第16章之1 「妨害風化
    罪」第231 條第1 項前段之圖利容留猥褻罪，固於警詢時辯
    稱其不知情，且否認有媒介、容留成年女子於甲○○○○○
    內提供性交易服務，然終能於偵訊期日坦承其始終知情，並
    承認犯罪（見刑案偵字卷第93頁偵訊筆錄），嗣經本院以11
    0 年度簡字第1531號判處有期徒刑6 月，有該刑事判決在卷
    可查，是甲○○○○○之負責人程淵鍾既因執行業務而犯刑
    法妨害風化罪，經判決有期徒刑以上之刑，倘繼續經營，將
    嚴重影響社會秩序及民眾觀感，揆諸上開社會秩序維護法18
    條之1 之立法理由，有予以遏止之必要，爰依社會秩序維護
    法第18條之1 第1 項之規定，處甲○○○○○勒令歇業。
四、依社會秩序維護法第46條第1 項、第18條之1 第1 項，裁定
    如主文。
中    華    民    國   110    年    10    月    21    日
                  高雄簡易庭  法      官  謝宗翰
以上正本係照原本作成。
如不服本裁定，得於裁定書送達之翌日起5 日內，以書狀敘述理
由，向本庭提出抗告。
中    華    民    國   110    年    10    月    27    日
                              書  記  官  蔡靜雯